【裁判字號】    89,易,2557
【裁判日期】    900116
【裁判案由】    侵占
【裁判全文】
臺灣臺南地方法院刑事判決                        八十九年度易字第二五五七號
    公  訴  人  臺灣台南地方法院檢察署檢察官
    被      告  乙○○
右列被告因侵占案件，經檢察官提起公訴 (八十九年度偵字第九七六三號)，本院判
決如左：
    主  文
乙○○意圖為自己不法之所有，而侵占遺失物，處罰金參佰元，如易服勞役，以參佰
元折算壹日。
    事  實
一、乙○○於民國八十九年五月間某日，在台南市○○路一電話亭處，拾獲甲○○所
    有而於八十二年八月六日至八十九年五月間某日，於台南地區遺失之身分證一紙
    ，竟意圖為自己不法之所有，將該身分證侵占入己，嗣於八十九年七月二十二日
    凌晨一時三十分許，在台北市中正區○○○路與重慶南路口處，為警在其所有，
    隨身攜帶之皮夾內當場查獲。
二、案經台北市警察局中正第一分局報告台灣台北地方法院檢察署，嗣經台灣高等法
    院檢察署檢察長令移由台灣台南地方法院檢察署檢察官偵查起訴。
    理  由
一、訊據被告乙○○於本院審理時固坦承曾於前揭時地拾獲甲○○之身分證一紙，並
    於前揭時地為警查獲等情，惟否認涉有侵占遺失物罪嫌，辯稱其拾獲後，原欲寄
    還予被害人甲○○，嗣因遺忘此事，始未行寄還云云。經查：被告乙○○於前揭
    時地拾獲被害人甲○○所有之身分證一紙，並於前揭時地為警查獲等情，業據被
    告乙○○於警訊及本院審理時自承不諱，核與被害人甲○○之兄康春在於警訊中
    指述失竊情節相符，被告乙○○此部分自白與事實相符，堪以採信。依此，被告
    乙○○八十九年五月間某日拾獲前開身分證，迄同年七月二十二日為警查獲，前
    後約有二月之久，果被告並無侵占入己之意，且欲寄還予被害人，何以經過如此
    之久，被告仍未將之寄還被害人？另參以被告將該身分證放置於其隨身之皮夾內
    ，當無遺忘寄還之理，被告辯稱並無侵占之意云云，顯無可採。被告犯行明確，
    堪以認定。
二、核被告所為係犯刑法第三百三十七條侵占遺失物罪。爰審酌被告犯罪動機、手段
    ，侵占物品之價值，犯罪後坦承部分犯行等一切情狀，量處如主文所示之刑，並
    定易服勞役之折算標準。
據上論斷，應依刑事訴訟法第二百九十九條第一項前段，刑法第三百三十七條、第四
十二條第二項，罰金罰鍰提高標準條例第一條前段，第二條判決如主文。
本案經檢察官林逸梅到庭執行職務
中      華      民      國    九十      年      一      月     十六     日
                                  臺灣臺南地方法院刑事第四庭
                                          法  官    卓  穎  毓
右正本證明與原本無異。
如不服本判決應於判決送達後十日內，向本院提出上訴狀
                                          書記官    黃  子  起
中      華      民      國    九十      年      一      月     十六     日
附錄法條：
中華民國刑法第三百三十七條
意圖為自己或第三人不法之所有，而侵占遺失物、漂流物或其他離本人所
持有之物者，處五百元以下罰金。


司法院資訊處製作；財團法人民間司法改革基金會備份。
